Inventaris van de kopieën der Doop-, Trouw- en Begraafboeken (DTB) van Woubrugge
Nationaal Archief, Den Haag
DTB kopie Zuid-Holland; Woubrugge
DTB Woubrugge
0 0
GEDTBZH159
??? meter; ??? inventarisnummers
Gescande fotokopieën van normale geschreven en gedrukte teksten. De Nederlandstalige stukken van vóór ca. 1700 zijn geschreven in het gotische cursiefschrift, met name in de oud-Hollandse klerkencursief.
Nationaal Archief, Den Haag
Nederduits gereformeerde gemeente te Woubrugge
Rooms-katholieke parochie te Woubrugge
Ambachtsbestuur ("gerecht", "burgemeesters", "Wet", "schepenen", "commissarissen", gequalificeerden) van Woubrugge
Burgerlijke Stand van de gemeente Woubrugge
De doopregisters bevatten naast de doopdatum de volledige namen van de ouders en de voornaam van het gedoopte kind. Daarnaast worden soms ook de doopgetuigen en / of peetouders genoemd. De trouwregisters bevatten naast de datum van (onder)trouw de namen van bruidegom en bruid. Daarnaast treft men dikwijls aanvullende gegevens aan, zoals plaats van herkomst, woonadres, de vermelding dat de persoon weduwnaar of weduwe is en eventueel de naam van de vorige partner. Wanneer de partners uit verschillende plaatsen afkomstig zijn of elders trouwen, vindt men ook gegevens omtrent afgegeven attestaties van de huwelijksafkondigingen. De begraafregisters bevatten op datum van aangifte de naam van de begraven persoon. In enkele gevallen wordt ook de datum van overlijden gegeven. Bij (minderjarige) kinderen wordt meestal de naam van de vader vermeld; bij vrouwen en weduwen soms de naam van de echtgenoot. Aanvullende gegevens over de begraafplaats en het luiden van de klok komen zelden voor.
Archiefvorming
Geschiedenis van het archiefbeheer
De verwerving van het archief
3.04
Aanwijzingen voor de gebruiker
Openbaarheidsbeperkingen
Volledig openbaar
De collectie is een duplicaat van een archief in eigen beheer.
Materiële beperkingen
Aanvraaginstructie
Van de documenten die in deze archiefinventaris zijn beschreven, kunnen de originelen niet geraadpleegd worden. Deze zijn overgedragen aan het gemeentebestuur van de gemeente vanwaar ze afkomstig zijn, ter opneming en bewaring in de gemeentelijke archiefbewaarplaats.
Verwant materiaal
Beschikbaarheid van kopieën
Beschrijving van de series en archiefbestanddelen
- WOUBRUGGE (DTB)
  (anders: Esselijkerwoude en Heer Jacobswoude)
  Originelen berusten bij het streekarchief Rijnstreek
  - ALGEMEEN, A.
    - GEREFORMEERD, a.
      - Doopboeken., 1712-1812.; 1-2.II
        - 1712 april 10-1735., 1
        - 1735-1812 januari 23., 2.I-2.II
          De inschrijvingen uit de periode 1735-1738 zijn synoniem aan nr. 1. Zie voor alfabetische index: nr. 3.
          - 1735-1766., 2.I
          - 1767-1812., 2.II
      - Alfabetische index op naam der gedoopten, ontleend aan nr. 2., 1735-1812.; 3
    - GERECHT, b.
      - Trouwinschrijving., 1779 mei 8.; 3A
        Tevens opgenomen: twee rooms-katholieke doopinschrijvingen, 1780 maart 13, 1781 augustus 6.
      - Trouwboeken., 1712-1811.; 4.I-5
        - 1712-1805 februari 25., 4.I-4.II
          - 1712-1769., 4.I
          - 1770-1805., 4.II
        - 1805 april 1-1811 april 8., 5
      - Attestaties van huwelijksproclamaties etc.., 1802-1810.; 6.I-6.II
        - 1802-1806., 6.I
        - 1807-1811., 6.II
        - 1693 en 1696.Attestaties van huwelijksproclamaties., 6A
  - Hoogmade, B.
    - GEREFORMEERD, a.
      - Doopboek., 1698 december 15-1811.; 7
      - Begraafregisters., 1741-1812.; 8-10
        Tevens vermeld: financiele administratie ten aanzien van de grafrechten; de registratie omvat o.a. overledenen die niet hebben behoord tot de plaatselijke populatie.
        - 1741-1790 augustus., 8
        - 1791-1809., 9
        - 1810 juni-1812 maart 9., 10
      - Register van graven in de kerk, met vermelding van de begraven personen, c.1650-1748., 11
    - ROOMS-KATHOLIEK, b.
      - Doop-, trouw- en begraafboek., 1714-1811.; 12.I-12.III
        - dopen 1714-1749., 12.I
        - dopen 1750-1811., 12.II
        - huwelijken 1714-1811; overlijden 1714-1811., 12.III
    - GERECHT, c.
      - Ondertrouw- en trouwboek., 1795 november 16-1810 juni 3.; 13
    - GEQUALIFICEERDEN, d.
      - Overlijdensregister., 1806-1811.; 14